臺灣高等法院刑事判決　　　　　　　　94年度交上易字第37號
上　訴　人　臺灣臺北地方法院檢察署檢察官
被　　　告　甲○○
上列上訴人因被告過失傷害案件，不服臺灣臺北地方法院93年度
交易字第466 號，中華民國94年1 月10日第一審判決（起訴案號
：臺灣臺北地方法院檢察署93年度偵字第17843 號），提起上訴
，本院判決如下：
    主  文
上訴駁回。
    事  實
一、甲○○於民國93年1 月10日下午8 時50分許，騎乘車號HEX
    -078號重型機車，由沿臺北市○○區○○街13巷由西向東行
    駛，行經上址永康街13巷19號前之路口時，原應注意汽車行
    駛至無號誌之交岔路口，左方車應暫停讓右方車先行通過，
    依當時天候、路況亦無不能注意之情形，竟疏未注意右方路
    口有無來車，亦未暫停禮讓右方車輛通過，適遇乙○○騎乘
    車號FTE-340 號重機車，沿臺北市○○區○○路2 段198 巷
    南向北行駛至前揭路口，甲○○所騎乘之機車前車頭即撞及
    乙○○所騎乘機車之左側車身，致乙○○人車倒地，因而受
    有左肩、左肘、左手指及右足第4 趾鈍挫傷等傷害。甲○○
    於肇事後，於警員前往現場處理時，不逃避接受裁判而當場
    向警員承認其為肇事人，願接受裁判而自首。
二、案經乙○○訴由臺北市政府警察局信義分局報告臺灣臺北地
    方法院檢察署檢察官偵查起訴。
    理  由
一、訊據被告甲○○對於上揭過失傷害犯行坦承不諱，核與告訴
    人乙○○於警詢、偵查及本院審理時之指述情節相符合，復
    有卷附臺北市政府警察局大安分局93年7 月30日北市警安分
    刑字第09362952600 號函及所附道路交通事故現場圖、交通
    事故談話紀錄表、道路交通事故當事人登記聯單、照片9幀
    、臺北市政府警察局交通警察大隊事故肇事原因初步分析研
    判表、交通事故肇事人自首情形紀錄表、臺北市車輛行車事
    故鑑定委員會93年11月2 日北鑑審字第09330346200 號函及
    所附鑑定意見書及臺北市立仁愛醫院診斷證明書一紙足稽，
    被告自白與事實相符，事證明確，犯行堪以認定，應依法論
    科。
二、按汽車行駛至無號誌或號誌故障而無交通警察指揮之交岔路
    口，應暫停讓幹線道車先行。未劃分幹、支線或同為幹線道
    或支線道者，如同為直行車或轉彎車者，左方車應暫停讓右
    方車先行，道路交通安全規則第102 條第1 項第1 、2 款定
    有明文，被告於行經交岔路口，未遵守前揭規定，致發生交
    通事故而肇事，已有過失。核被告所為，係犯刑法第284 條
    第1 項前段之過失傷害罪。被告肇事後，於警員前往現場時
    ，並未逃避當場向警員承認為肇事人願接受裁判，而自首，
    此有臺北市政府警察局交通警察大隊交通事故肇事人自首情
    形紀錄表在卷足證，被告於有權偵查犯罪之機關尚不知犯罪
    事實及犯罪人之前自首而願接受裁判，應依刑法第62條前段
    之規定減輕其刑。告訴人乙○○於本院陳稱肇事時被告想離
    開現場，係其阻擋才無法離開，認被告並非自首云云，似有
    誤會。
三、原審認被告罪證明確，適用刑法第284 條第1 項前段、第62
    條前段、第41條第1 項、罰金罰鍰提高標準條例第一條前段
    、第二條之規定，並審酌被告並無前科、素行良好，有臺灣
    高等法院被告全國前案紀錄表可按，於犯罪後坦承犯行，犯
    後態度良好，於本院審理時表明願在新台幣 (下同)5 萬元
    以內，就告訴人所受傷害為賠償，然因告訴人堅持被告賠償
    40萬元，衡之告訴人所受之傷害，二人就賠償金額認知差距
    過大，雖未與告訴人達成民事和解，此尚難認被告無賠償之
    誠意及本件事故之過失、告訴人所受之傷害程度等一切情狀
    ，量處拘役20日，如易科罰金以三百元折算一日，認事用法
    ，核無不合，量刑亦屬適當，檢察官據告訴人聲請上訴意旨
    否認原判決量刑過輕，並請判處被告有期徒刑四月云云，為
    無理由，應予駁回。
據上論斷，應依刑事訴訟法第368條，判決如主文。
本案經檢察官劉斐玲到庭執行職務。
中　　華　　民　　國　　94　　年　　3 　　月　　17　　日
　　　　　　　　　臺灣高等法院第五庭
　　　　　　　　　　　　　　　審判長法　官　房　阿　生
　　　　　　　　　　　　　　　　　  法　官　蔡　光　治
　　　　　　　　　　　　　　　　　  法　官　雷　元　結
以上正本證明與原本無異。
不得上訴。
                                    書記官　邵　淑　津
中　　華　　民　　國　　94　　年　　3 　　月　　17　　日
附錄：本案論罪科刑法條全文
中華民國刑法第284條第1項
因過失傷害人者，處六月以下有期徒刑、拘役或五百元以下罰金
。
